臺灣苗栗地方法院宣示判決筆錄　　　　 100年度交訴字第39號
公　訴　人　臺灣苗栗地方法院檢察署檢察官
被　　　告　李仁輝
上列被告因公共危險等案件（起訴案號：100 年度偵字第4349號
），本院於民國100 年10月27日下午4 時，在本院第七法庭宣示
判決，出席人員如下：
　　　　　 法　官　游欣怡
　　　　　 書記官　涂村宇
　　　　　 通　譯　張育嘉
法官起立朗讀判決主文、犯罪事實要旨、處罰條文、附記事項，
及告以上訴限制、期間並提出上訴狀之法院，且諭知記載其內容
：
一、主  文：
    李仁輝駕駛動力交通工具肇事，致人傷害而逃逸，處有期徒
    刑玖月；又因過失傷害人，處有期徒刑肆月。應執行有期徒
    刑壹年。緩刑參年，並應於民國一○○年十月二十七日前賠
    償潘俊仰新臺幣捌萬元。
二、犯罪事實要旨：
  (一)李仁輝於民國100 年7 月18日16時許，駕駛車號M7-9152 號
    自小客車，沿苗栗縣大湖鄉省道台3 線由南往北方向行駛，
    行經台3 線135 公里處，本應注意汽車行駛在雙向二車道暨
    劃有分向限制線之路段，不得跨越分向限制線駛入來車車道
    ，並應隨時注意車前狀況，俾能隨時採取必要之安全措施，
    且依當時情形，亦無不能注意之情事，詎其竟疏未注意，跨
    越分向限制線，而駛入來車之車道逆向行駛。適有由潘俊仰
    騎乘車牌號碼195-GBM 號普通重型機車自對向車道騎乘至該
    處，赫見李仁輝駕車迎面駛來，雖立刻往右方閃避，仍因閃
    避不及與李仁輝所駕車輛發生碰撞，致潘俊仰人、車失控倒
    地，受有右肘、兩手、兩膝、右踝、兩足多處擦傷等傷害。
    李仁輝於肇事後僅停車從車窗往外探頭查看，旋即棄倒地傷
    患潘俊仰於不顧，逕自啟動M7-9152 號自小客車駛離現場逃
    逸無蹤。嗣警員循線在距案發現場約3 公里處之「和興汽車
    修車廠」門口前尋獲車號M7-9152 號自小客車，並經勘察比
    對後，發現該車輛車身之受損切痕核與遺留在案發現場之碎
    片、零件相吻合，因而查獲上情。
  (二)案經潘俊仰訴由苗栗縣警察局大湖分局報告臺灣苗栗地方法
    院檢察署檢察官偵查起訴。
三、證據名稱：
  (一)被告李仁輝於本院訊問時之自白。
  (二)證人即告訴人潘俊仰於警詢中之證述。
  (三)證人即「和興汽車修車廠」老闆謝錦源於警詢中之證述。
  (四)道路交通事故現場圖、道路交通事故調查報告表(一)、(二)。
  (五)現場照片7 張、被告所駕M7-9152 號自小客車照片10張。
  (六)告訴人潘俊仰之大順醫院乙種診斷證明書1紙。
  (七)苗栗縣警察局疑似道路交通事故肇事逃逸追查表、苗栗縣警
    察局大湖分局轄內現場勘察報告1 份（含刑案現場勘察照片
    49張）。
  (八)被告勘察採證同意書、證號查詢汽車駕駛人、車號查詢汽車
    車籍各1 紙。
  (九)苗栗縣警察局微物跡證初步調查報告表1份。
四、處罰條文：
    刑法第185 條之4、第284 條第1 項前段。
五、附記事項：
  (一)本案經檢察官與被告於審判外達成協商之合意，且被告已認
    罪，其合意內容為：李仁輝駕駛動力交通工具肇事，致人傷
    害而逃逸，處有期徒刑9 月；又因過失傷害人，處有期徒刑
    4 月。應執行有期徒刑1 年。緩刑3 年，並應於100 年10月
    27日前賠償潘俊仰新臺幣80,000元。
  (二)被告前雖因違反麻醉藥品管理條例案件，經本院於86年12月
    5 日以86年度易字第238 號判處有期徒刑6 月確定，嗣於87
    年1 月22日因易科罰金而執畢。惟於執行完畢後5 年以內未
    曾因故意犯罪受有期徒刑以上刑之宣告，有臺灣高等法院被
    告全國前案紀錄表1 紙附卷可稽。
  (三)又按緩刑宣告，得斟酌情形，命犯罪行為人向被害人支付相
    當數額之財產或非財產上之損害賠償，刑法第74條第2 項第
    3 款亦有明定，此部分依同法條第4 項規定，並得為民事強
    制執行名義；倘被告未遵循本院諭知之負擔而情節重大者，
    檢察官於緩刑期間內尚得依刑事訴訟法第476 條及刑法第75
    條之1 第1 項第4 款之規定，聲請撤銷本件緩刑之宣告，附
    此敘明之。
六、教示上訴期間及其限制：
    協商判決除有刑事訴訟法第455 條之4 第1 項第1 款於本訊
    問程序終結前，被告撤銷協商合意或檢察官撤回協商聲請者
    ；第2 款被告協商之意思非出於自由意志者；第4 款被告所
    犯之罪非第455 條之2 第1 項所定得以協商判決者；第6 款
    被告有其他較重之裁判上一罪之犯罪事實者；第7 款法院認
    應諭知免刑或免訴、不受理者情形之一，及違反同條第2 項
    「法院應於協商合意範圍內為判決；法院為協商判決所科之
    刑，以宣告緩刑或2 年以下有期徒刑、拘役或罰金為限」之
    規定者外，不得上訴。
七、教示提出上訴狀之法院：
    如有前項得上訴之情形，若不服本件判決，得自收受判決筆
    錄送達之日起10日內，向本院提出上訴書狀，上訴於第二審
    法院。
中    華    民    國  100     年    10    月    27    日
                  台灣苗栗地方法院刑事第三庭
                            書記官  涂村宇
                            法  官  游欣怡
以上正本證明與原本無異。
                            書記官  涂村宇
中    華    民    國   100    年    10    月    27    日
附錄本案論罪科刑法條：
中華民國刑法第185 條之4
（肇事遺棄罪）
駕駛動力交通工具肇事，致人死傷而逃逸者，處 6 月以上 5 年
以下有期徒刑。
中華民國刑法第284 條第1 項前段
（過失傷害罪）
因過失傷害人者，處 6 月以下有期徒刑、拘役或 5 百元以下罰
金，致重傷者，處 1 年以下有期徒刑、拘役或 5 百元以下罰金
。